臺灣高等法院民事裁定
110年度勞聲字第27號
聲  請  人  姜榮昇
上列聲請人因與相對人皇家國際保全股份有限公司間請求確認僱
傭關係存在等事件，對於中華民國110年4月22日本院110年度勞
抗字第11號裁定，聲請再審（本院110年度勞再抗字第5號），並
聲請訴訟救助，本院裁定如下：
    主  文
聲請駁回。
    理  由
一、按當事人無資力支出訴訟費用者，法院應依聲請，以裁定准許訴訟救助。但顯無勝訴之望者，不在此限。民事訴訟法第107條第1項定有明文。勞工符合社會救助法規定之低收入戶、中低收入戶，或符合特殊境遇家庭扶助條例第4條第1項之特殊境遇家庭，其聲請訴訟救助者，依勞動事件法第14條第1項規定，固視為無資力支出訴訟費用，惟有關勞動事件之處理，依勞動事件法之規定，勞動事件法未規定者，適用民事訴訟法及強制執行法之規定，同法第15條亦有明文。準此，勞工因勞動事件聲請訴訟救助，除須係符合上開規定視為無資力外，尚應符合「非顯無勝訴之望」之要件。如聲請訴訟救助之勞工顯無勝訴之望，縱經釋明其無資力支出訴訟費用，法院仍應駁回其聲請。又按民事訴訟法第483條規定：「訴訟程序進行中所為之裁定，除別有規定外，不得抗告」。旨在求訴訟程序安定，避免延滯訴訟；此項裁定牽涉其終局裁判者，依同法第438條前段規定，應並受上級審法院之審判，非無救濟途徑。如許對之聲請再審，顯與立法本旨有違；故當事人如有再審原因，亦僅得對該終局裁判再審，不得對於訴訟程序進行中所為之裁定聲請再審（最高法院91年度台抗字第34號裁定意旨參照）。
二、經查，聲請人對於民國110年4月22日本院110年度勞抗字第
　　11號裁定（下稱原確定裁定）聲請再審，而聲請訴訟救助，
    主張其具有中低收入戶證明，無資力支出聲請再審裁判費等
    情，雖提出臺北市松山區中低收入戶證明書以為釋明。惟原
    確定裁定係因聲請人提起再抗告，命其應於收受該裁定正本
    5日內，提出委任律師或具律師資格之關係人為代理人之委
    任狀，有原確定裁定在卷可參（見本院卷第9至10頁）。聲
    請人對訴訟程序進行中所為之裁定，聲請再審，揆諸上開說
    明，於法未合，自顯無勝訴之望，則其聲請訴訟救助，於法
    自有不合，不應准許。
三、據上論結，本件聲請為無理由，爰裁定如主文所示。
中　　華　　民　　國　　110 　年　　6 　　月　　9　　日
                  勞動法庭
　　　　　　　　　  審判長法　官  黃雯惠
　　　　　　　　　　　　　法　官  華奕超
　　　　　　　　　　　　　法　官  林佑珊
正本係照原本作成。
如不服本裁定，應於收受送達後10日內向本院提出抗告狀，並應
繳納抗告費新臺幣１千元。
中　　華　　民　　國　　110 　年　　6 　　月　　9　　日
　　　　　　　　　　　　　書記官  戴伯勳